臺灣臺北地方法院刑事判決             100年度易字第2362號
公  訴  人  臺灣臺北地方法院檢察署檢察官
被      告  鄭學力
上列被告因竊盜案件，經檢察官提起公訴（100年度偵字第 9221
號），本院判決如下：
    主  文
鄭學力犯如附表所示之各罪，各處如附表所示之刑。應執行有期
徒刑貳年伍月。
    事  實
一、鄭學力前於民國九十七年間因竊盜案件，經本院以九十七年
    度簡字第一九六○號判決判處有期徒刑三月確定，於九十七
    年十月三日縮刑期滿執行完畢（就附表編號四、五部分構成
    累犯）。猶不知警惕，僅因缺錢使用，竟意圖為自己不法之
    所有，並基於竊盜之犯意，各於如附表所示之時地，以如附
    表所示之方式，分別竊得如附表所示之財物（詳如附表所示
    ）。嗣因警方調查鄭學力另涉犯竊盜案件，經比對鄭學力DN
    A時，發現與附表所示遭竊案件遺留現場跡證檢出之DNA相符
    ，始悉上情，而循線查獲。
二、案經臺北市政府警察局中正第二分局報請臺灣臺北地方法院
    檢察署檢察官偵查起訴。
    理  由
一、按傳聞法則之重要理論依據，在於傳聞證據未經當事人之反
    對詰問予以核實，乃予排斥，惟若當事人已放棄對原供述人
    之反對詰問權，於法院審判時表明同意該等傳聞證據可作為
    證據，基於證據資料愈豐富，愈有助於真實發現之理念，並
    貫徹刑事訴訟法修法加重當事人進行主義之精神，確認當事
    人對於證據能力有處分權之制度，傳聞證據經當事人同意做
    為證據，法院認為適當者，亦得為證據。另當事人於調查證
    據時，對於傳聞證據表示「沒有意見」，而未於言詞辯論終
    結前聲明異議，應視為已有將該等傳聞證據採為證據之同意
    ，此刑事訴訟法第一百五十九條之五定有明文。本案被告鄭
    學力於本院審理程序中已表示對卷內人證、書證、物證之證
    據能力均無意見，本院審理時，被告對被告以外之人於審判
    外之陳述之證據能力並未表示意見，迄本院言詞辯論終結前
    ，被告亦未爭執本案證據之證據能力，依刑事訴訟法第一百
    五十九條之五第二項之規定，應視為被告已同意本案相關之
    傳聞證據均可做為證據，本院斟酌本案卷內之證據並非非法
    取得，亦無證明力明顯過低之情形，且經本院於審判期日依
    法進行證據之調查、辯論，被告於訴訟上之程序權，已受保
    障，前揭各該證據，均得採為證據。
二、上揭犯罪事實，業據被告坦承不諱（見本院卷第二六頁背面
    、第二九頁至第三○頁），核與證人即告訴人荀恕俊、李曾
    春、林子欽、李亞華、證人朱小鳳證述遭竊情節大致相符（
    見臺灣臺北地方法院檢察署一○○年度偵字第九二二一號卷
    第一五頁至第一七頁、第三一頁至第三二頁、第四一頁至第
    四三頁、第六八頁、第八三頁至第八四頁），復有車號查詢
    重型機車車籍、臺北市政府警察局中正第二分局刑案現場勘
    察報告（荀恕俊住宅遭竊案）、（李曾春住宅遭竊案）、（
    林子欽住宅遭竊案）、新北市政府警察局中和分局轄內李亞
    華住宅遭竊案現場勘察報告、內政部警政署九十七年三月三
    十一日刑醫字第○九七○○三二三一三號、九十七年八月六
    日刑醫字第○九七○一○二三○○號、九十七年四月十四行
    醫字第○九七○○四四七一三號、一○○年五月十二日刑醫
    字第一○○○○五一九三○號鑑驗書、新北市政府警察局（
    改制前為臺北縣政府警察局）九十八年四月一日北縣警鑑字
    第○九八○○四二四○二號鑑驗書、臺北市政府警察局一○
    ○年四月十五日北市警鑑字第一○○三一七七六二○○號函
    、一○○年二月二十五日北市警鑑字第一○○三○九七三六
    ○○號函暨所附000000000C三八號鑑驗書等件在
    卷可按（見上開偵卷第六頁至第一○頁、第一八頁、第三四
    頁至第四○頁、第四四頁至第六七頁、第六九頁至第八一頁
    、第八四頁至第八六頁、第一○六頁至第一二二頁、第一五
    ○頁至第一五六頁），是被告上揭任意性自白與事實相符，
    堪以採信。本件事證明確，被告犯行洵堪認定，應予依法論
    科。
三、論罪科刑
  (一)查被告於行為後，刑法第三百二十一條第一項業於一○○年
    一月二十六日修正公布，於一○○年一月二十八日生效施行
    。按行為後法律有變更者，適用行為時之法律，但行為後之
    法律有利於行為人者，適用最有利於行為人之法律，刑法第
    二條第一項定有明文。修正前之刑法第三百二十一條第一項
    原規定：「犯竊盜罪而有左列情形之一者，處六月以上、五
    年以下有期徒刑：一、於夜間侵入住宅或有人居住之建築物
    、船艦或隱匿其內而犯之者。...六、在車站或埠頭而犯之
    者。」；而修正後刑法第三百二十一條第一項則規定：「犯
    竊盜罪而有下列情形之一者，處六月以上、五年以下有期徒
    刑，得併科新臺幣十萬元以下罰金：一、侵入住宅或有人居
    住之建築物、船艦或隱匿其內而犯之者。...六、在車站、
    埠頭、航空站或其他供水、陸、空公眾運輸之舟、車、航空
    機內而犯之者。」，比較修正前後之規定，修正後該條項於
    第一款刪除「於夜間」之文字，於第六款增加「在航空站或
    其他供水、陸、空公眾運輸之舟、車、航空機內」之文字，
    擴大加重竊盜罪之適用範圍，使部分修正前原應適用普通竊
    盜罪論罪科刑之情形，於修正後改論以加重竊盜罪論罪科刑
    （但第三款並無修正），並增加得併科罰金十萬元之規定，
    比較修正前後之規定，以修正前之規定對被告較有利，是應
    依刑法第二條第一項前段規定，適用行為時之法律即修正前
    刑法第三百二十一條第一項，合先敘明。
  (二)按窗戶為具有防閑效用之設備，為安全設備（最高法院三十
    三年上字第一五○四號判例參照）。核被告就附表編號一所
    為，係犯修正前刑法第三百二十一條第一項第二款之踰越牆
    垣竊盜罪；附表編號二、三及四所為，均係犯修正前刑法第
    三百二十一條第一項第二款之踰越安全設備竊盜罪；被告就
    附表編號五所為，係犯刑法第三百二十條第一項之普通竊盜
    罪。被告所犯上開加重竊盜罪及普通竊盜罪間，犯意各別，
    行為互殊，應予分論併罰。查被告前有如事實欄所載之犯罪
    科刑及執行完畢之紀錄，此有臺灣高等法院被告前案紀錄表
    在卷可按，其前受有期徒刑執行完畢，於五年以內故意再犯
    附表編號四及五所示有期徒刑以上之各罪，均為累犯，均應
    就附表編號四及五所示之罪依刑法第四十七條第一項規定，
    均加重其刑。爰審酌被告正值青壯，竟不思正當工作謀生，
    僅因缺錢花用即竊取他人財物藉此變賣，惟未與被害人達成
    和解，賠償被害人損失，兼衡被告犯後坦承犯行，容有悔意
    ，態度尚屬良好等一切情狀，各量處如主文所示之刑，並定
    其應執行之刑，以資懲戒。
據上論斷，應依刑事訴訟法第二百九十九條第一項前段，刑法第
二條第一項，修正前刑法第三百二十一條第一項第二款，刑法第
三百二十條第一項、第四十七條第一項、第五十一條第五款，刑
法施行法第一條之ㄧ第一項、第二項前段，判決如主文。
本案經檢察官文家倩到庭執行職務。
中    華    民    國  100     年     9    月    13    日
                  刑事第十四庭  法  官  林玉蕙
上正本證明與原本無異。
如不服本判決應於收受送達後10日內向本院提出上訴書狀，並應
敘述具體理由；其未敘述上訴理由者，應於上訴期間屆滿後20日
內向本院補提理由書（均須按他造當事人之人數附繕本）「切勿
逕送上級法院」。告訴人或被害人如對於本判決不服者，應具備
理由請求檢察官上訴，其上訴期間之計算係以檢察官收受判決正
本之日期為準。
                                書記官  陳怡君
中    華    民    國   100    年    9     月    14    日
附表
┌──┬────┬─────┬────────────┬────────┐
│編號│犯罪時間│犯罪地點  │      作案方式          │    主文欄      │
│    │        │          │     （新臺幣）         │                │
├──┼────┼─────┼────────────┼────────┤
│ 一 │九十七年│臺北市中正│鄭學力於左列時間，見左列│鄭學力踰越牆垣竊│
│    │二月二十│區○○路一│地點無人在內，竟於以攀爬│盜，處有期徒刑柒│
│    │日晚間七│一巷一號一│圍牆方式越入該屋內（侵入│月。            │
│    │時十分前│樓        │住宅部分未據告訴、起訴）│                │
│    │某時（白│          │，徒手竊取荀恕俊所有現金│                │
│    │日）    │          │二千元而得手。          │                │
├──┼────┼─────┼────────────┼────────┤
│ 二 │九十七年│臺北市中正│鄭學力於左列時間，見左列│鄭學力踰越安全設│
│    │三月十三│區○○路一│地點之窗戶未關緊，竟以爬│備竊盜，處有期徒│
│    │日晚間七│一巷七弄五│窗戶方式越入該屋內（侵入│刑柒月。        │
│    │時前某時│號一樓    │住宅部分未據告訴、起訴）│                │
│    │（白日）│          │，徒手竊取李曾春所有現金│                │
│    │        │          │六千元而得手。          │                │
├──┼────┼─────┼────────────┼────────┤
│ 三 │九十七年│臺北市中正│鄭學力於左列時間，見左列│鄭學力踰越安全設│
│    │六月二十│區○○街九│地點陽台之窗戶未關緊，竟│備竊盜，處有期徒│
│    │八日上午│巷三號五樓│以爬窗戶方式越入該住宅內│刑柒月。        │
│    │十一時三│          │（侵入住宅部分未據告訴、│                │
│    │十分前某│          │起訴），徒手竊取林子欽所│                │
│    │時（白日│          │有少許現金而得手。      │                │
│    │）      │          │                        │                │
├──┼────┼─────┼────────────┼────────┤
│ 四 │九十七年│新北市中和│鄭學力於左列時間，見左列│鄭學力踰越安全設│
│    │十二月二│區○○路七│地點無人之際，竟在裝置冷│備竊盜，累犯，處│
│    │十九日上│○三巷二弄│氣處，將冷氣推進屋內，以│有期徒刑捌月。  │
│    │午九時五│八號六樓  │爬窗戶方式越入該屋內（侵│                │
│    │十分前某│          │入住宅未據告訴、起訴），│                │
│    │時許（白│          │徒手竊取李亞華所有二千元│                │
│    │日）    │          │而得手。                │                │
├──┼────┼─────┼────────────┼────────┤
│ 五 │九十八年│臺北市松江│鄭學力於左列時間，在左列│鄭學力竊盜，累犯│
│    │十月十九│路一○○巷│地點，見張秀惠所有交王炳│，處有期徒刑肆月│
│    │日上午八│一三號前  │傑使用之車牌號碼AWN－二 │。              │
│    │時五分前│          │二九號重型機車，鑰匙尚未│                │
│    │某時（白│          │拔取仍插在電門，竟徒手轉│                │
│    │日）    │          │開電門將上開機車騎走，而│                │
│    │        │          │得手。                  │                │
└──┴────┴─────┴────────────┴────────┘
附錄本案論罪科刑法條
中華民國刑法第321條
（加重竊盜罪）
犯竊盜罪而有左列情形之一者，處 6 月以上、 5 年以下有期徒
刑：
一  於夜間侵入住宅或有人居住之建築物、船艦或隱匿其內而犯
之者。
二  毀越門扇、牆垣或其他安全設備而犯之者。
三  攜帶兇器而犯之者。
四  結夥三人以上而犯之者。
五  乘火災、水災或其他災害之際而犯之者。
六  在車站或埠頭而犯之者。
前項之未遂犯罰之。
中華民國刑法第320條
（普通竊盜罪、竊佔罪）
意圖為自己或第三人不法之所有，而竊取他人之動產者，為竊盜
罪，處 5 年以下有期徒刑、拘役或 5 百元以下罰金。
意圖為自己或第三人不法之利益，而竊佔他人之不動產者，依前
項之規定處斷。
前二項之未遂犯罰之。